# 求助陈版主， PPP业务的判断

提问人：liuweisheng 时间：2022-11-07 16:48:12
A公司跟当地教育局为一个区域的学校提供教学电子化服务，负责教室计算机的安装及维护，学校按照安装调试完毕后出具验收单，A公司根据验收单跟教育局结算，当地财政分期付款给A公司。这个业务是否为PPP业务，谢谢版主解惑。

回答人：chenyiwei
是否适用PPP模式，关键是看是否符合“双特征”和“双控制”。但就主帖中的特定案例而言，是否采用PPP会计模式，对最终的会计处理结果应影响不大。